【裁判字號】    90,易,69
【裁判日期】    901012
【裁判案由】    傷害等
【裁判全文】
臺灣澎湖地方法院刑事判決                              九十年度易字第六九號
    公  訴  人  臺灣澎湖地方法院檢察署檢察官
    被      告  丁○○
右列被告因傷害等案件，經檢察官提起公訴（九十年度偵字第四一一、第四四０號）
，本院判決如左︰
    主    文
丁○○連續傷害人之身體，累犯，處有期徒刑壹年貳月。
    事    實
一、丁○○曾於民國八十五年一月間，因犯妨害自由罪，經本院判處有期徒刑四月確
    定，甫於八十五年七月十二日執行完畢。詎仍不知悔改，基於概括之犯意，連續
    為左列犯行：
（一）其於九十年五月二十一日上午十時許，在丙○○位於澎湖縣馬公市東衛里一三
      九號住處飲酒後，竟基於傷害人身體之犯意，持丙○○住處之木棍毆打丙○○
      身體多處，致丙○○受有顏面擦傷、鼻翼撕裂傷、右膝挫傷、左肩及左上背瘀
      血性挫傷等身體傷害。
（二）其再於同年七月三十日晚間七時許，無故侵入甲○○位於澎湖縣馬公市○○路
      一七三號住處，強迫甲○○飲酒，甲○○拒絕，其即以甲○○住處之茶杯丟擲
      甲○○臉部，致甲○○受有左臉耳前裂傷之身體傷害。其復持甲○○住處廚房
      之菜刀一把，復恫稱：「如果不喝酒的話，就要砍死你。」，使甲○○心生畏
      懼
（三）其又於同年八月五日晚間十時許，再度至甲○○上開住處，持甲○○住處之鐵
      棍毆打甲○○身體，致使甲○○受有下背挫傷、左下胸挫傷、右手挫傷等身體
      傷害。後甲○○逃出住處欲向外求救，其復持上開鐵棍追趕甲○○，且恫稱：
      「不回去家裡，打斷你的腿。」，致使甲○○心生畏懼。
二、案經丙○○及甲○○分別訴由澎湖縣警察局馬公分局報請臺灣澎湖地方法院檢察
    署檢察官偵查起訴。
    理    由
一、被告丁○○矢口否認有上開犯行，辯稱：伊並未打丙○○、甲○○，丙○○是自
    己摔倒撞到磁磚受傷，又伊只有搶下甲○○的鐵棍，不知甲○○為何受傷，伊也
    沒有恐嚇云云。經查：右揭犯罪事實，業據告訴人丙○○、甲○○指述綦詳，核
    與證人即甲○○之妻乙○○○陳述之情節相符，並有驗傷診斷書三紙、現場照片
    十幀附卷可稽，並有菜刀一把、木棍一支扣案足佐。另參酌告訴人等所受之傷勢
    ，多為挫傷或撕裂傷，確為木棍、鐵棍等物所致，並非如被告所辯，係撞到磁磚
    所致云云。是被告上開辯解，無非事後卸責之詞，不足採信。本案事證明確，被
    告犯行堪予認定。
二、核被告丁○○所為，係犯刑法第二百七十七條第一項之傷害、同法第三百零五條
    之恐嚇危害他人安全罪、第三百零六條之無故侵入住宅罪嫌。被告所犯傷害及恐
    嚇危害安全罪，先後多次犯行，時間緊密，犯罪構成要件相同，顯係基於概括犯
    意反覆為之，為連續犯，應刑法第五十六條規定以一罪論，並加重其刑。被告所
    犯上開三罪間，互有方法結果之牽連犯關係，應依刑法第五十五條之規定，從較
    重之傷害罪處斷。又被告前於八十五年一月間，因犯妨害自由罪，經本院判處有
    期徒刑四月確定，甫於八十五年七月十二日執行完畢，有本院被告全國前案紀錄
    表附卷可稽，其於五年之內，再犯本件有期徒刑以上之罪，為累犯，應依刑法第
    四十七條之規定加重其刑，併遞加之。爰審酌被告無故侵入他人住宅、並持木棍
    、鐵棍等物傷害他人，告訴人等所受之傷勢並非輕微，且造成告訴人等心裡莫大
    恐懼，及被告犯後猶否認犯行等一切情狀，量處如主文所示之刑。
據上論斷，應依刑事訴訟法第二百九十九條第一項前段，刑法第五十六條、第二百七
十七條第一項、第三百零五條、第三百零六條第一項、第五十五條、第四十七條，罰
金罰鍰提高標準條例第一條前段，判決如主文。
本案經檢察官王全中到庭執行職務。
中        華        民        國    九十    年    十    月    十二      日
                                    臺 灣 澎 湖 地 方 法 院 刑 事 庭
                                          法      官  李    宛    玲
右正本證明與原本無異。
如不服本判決，應於判決送達後十日內，向本院提出上訴狀（須附繕本）。
中        華        民        國    九十    年    十    月    十二      日
                                          書  記  官  劉    竹    苞
附錄本判決論罪之法條：
刑法第二百七十七條：傷害人之身體或健康者，處三年以下有期徒刑、拘役或一千元
以下罰金。犯前項之罪因而致人於死者，處無期徒刑或七年以上有期徒刑；致重傷者
，處三年以上十年以下有期徒刑。
刑法第三百零五條：以加害生命、身體、自由、名譽、財產之事，恐嚇他人致生危害
於安全者，處二年以下有期徒刑、拘役或三百元以下罰金。
刑法第三百零六條第一項：無故侵入他人宅、建築物或附連圍繞之土地或船艦者，處
一年以下有期徒刑、拘役或三百元以下罰金。


司法院資訊處製作；財團法人民間司法改革基金會備份。
